【裁判字號】    95,交聲,534
【裁判日期】    951025
【裁判案由】    違反道路交通管理處罰條例聲明異議
【裁判全文】
臺灣士林地方法院交通事件裁定         95年度交聲字第534號
原處分機關  臺北市交通事件裁決所
異  議  人
即受處分人  甲○○
上列異議人即受處分人因違反道路交通管理處罰條例案件，對於
臺北市交通事件裁決所民國95年7 月11日所為之處分（原處分案
號：北市裁二字第裁22—AE B631452號）不服，聲明異議，本院
裁定如下：
    主  文
異議駁回。
    理  由
一、按汽車駕駛人飲用酒類後其吐氣所含酒精濃度超過每公升0.
    25毫克以上者，不得駕車，道路交通安全規則第114 條第2
    款定有明文。又按汽車駕駛人，駕駛汽車經測試檢定酒精濃
    度超過規定標準者，處新臺幣（下同）15,000元以上60,000
    元以下罰鍰，並當場移置保管其車輛及吊扣其駕駛執照1 年
    ，道路交通管理處罰條例第35條第1 項第1 款定有明文。
二、異議人即受處分人甲○○於95年5 月13日上午2 時00分許，
    駕駛車牌號碼CHY-462 號自重型機車行經臺北縣汐止市○○
    路○ 段246 號處，經警當場攔車稽查，發現全身酒氣，乃依
    法施以酒精測試，發現其呼氣酒精濃度達到每公升0.29毫客
    ，超過法定標準，乃依法製單舉發，受處分人於應到案日前
    到案申訴，經原處分機關函請舉發機關調查後，仍認受處分
    人違規事實明確，乃依道路交通管理處罰條例第35條第1 項
    第1 款規定，處罰鍰15,000元及吊扣駕駛執照12個月。
三、訊據受處分人固坦承有於上開時、地經警欄停並經儀器測試
    呼氣酒精濃度超過法定標準之事實，惟仍矢口否認有何違規
    情事，辯稱：案發當天晚間12時半許，伊在其臺北市○○區
    ○○街22巷84號5 樓住處突然想喝酒賞夜景，乃騎車前往環
    河北路2 段迪化污水處理廠後方天橋飲酒，飲酒完後約凌晨
    1 時多許，伊乃牽車步行回家，並未騎駛機車，員警舉發有
    誤云云。經查：
（一）證人即舉發本案之臺北市政府警察局士林分局社子派出所
      員警乙○○於本院調查時具結證稱：本件攔停地點之前有
      一個涵洞出口，伊於攔停地點也可以看到涵洞入口處之車
      輛進入情形，而當天於攔停之前，伊遠遠看有一部機車進
      入涵洞，車燈也有亮，且那時間只有那部車子，且該涵洞
      除了一條路可以進入外，並無其他道路可以進入，依正常
      時間不用30秒鐘，機車應該會從涵洞出來，但發現該機車
      進去之後，一段時間沒有出來，所以伊特別注意，就發現
      受處分人牽著機車從涵洞出來，伊就攔停，進行酒側舉發
      等語明確（參本院卷第27至28頁訊問筆錄參照），而證人
      乙○○與異議人素昧平生，並無嫌隙，係依法執行勤務之
      公務員，當無設詞誣陷致己身負偽證重罪之必要，所證自
      屬客觀可信。而由其所證攔停前僅有一部機車開大燈駛入
      涵洞，之後又只有受處分人牽車出來等情，當可合理推論
      ，證人所目擊之駕車駛入涵洞者，應係受處分人，甚為明
      確。
（二）受處分人雖以前詞置辯，然查：依受處分人所述，受處分
      人當天晚間12時半許，由家中出門時，即已預定外出喝酒
      賞夜景，倘如其所辯，其飲酒後會百分之百遵守規定，不
      在駕駛車輛，則衡情，其案發當日當不會騎乘機車出門，
      而採用步行出門，步行返回，始符常理，蓋萬一所前往之
      地點甚遠，而出門時已經凌晨12時半許，飲酒完畢後，不
      僅身體可能不勝酒力，且為時當更晚，此時尚要牽車回家
      ，顯然費時、費力，受處分人所辯已與常理有違。甚者，
      受處分人當天前往之地點與其住處距離，據本院囑託員警
      測量結果，長達1.4 公里，亦據員警林文川函覆本院附卷
      可稽，常人豈有可能明知要喝酒騎乘機車前往後，嗣為避
      免酒醉駕車而徒步1.4 公里將機車牽回之理。況且，受處
      分人自承：當天其並不趕時間等語，可知，受處分人當天
      並不急著到達飲酒地點，也不急著飲酒後馬上回家，則倘
      其真的如此注重並遵守飲酒不開車之原則，更應會採步行
      方式出門，方與經驗法則相符。是受處分人當天深夜出門
      既然已經預定要喝酒，且選擇騎乘機車出門，其主觀上當
      然係希望夜深飲酒完畢後，能夠再騎乘機車返家，甚為明
      確。由此再參酌前開證人所證，當更可明確認定，本件受
      處分人於飲酒後，確實有騎乘機車進入攔停地點前之涵洞
      ，實信而有徵。再由受處分人於本院調查時所不經意自承
      ：伊在案發地點附近住很久了，伊知道攔停地點週六、週
      日會有臨檢等情，本件亦可推知，受處分人將車騎入涵洞
      後，顯然是預期前方有員警設站攔檢，所以方才在涵洞內
      熄火下車牽車走出涵洞出口。是縱上所述，本件事證明確
      ，受處分人違規事實應明確可認。
四、從而原處分機關審酌異議人之違規事實情節輕重，依道路交
    通管理處罰條例第35條第1 項第1 款之規定，對異議人違規
    行為裁處15,000元之罰鍰，並吊扣駕駛執照12個月，核無不
    當。本件異議為無理由，應予駁回。
五、據上論斷，應依道路交通案件處理辦法第19條，裁定如主文
    。
中    華    民    國    95    年    10    月    25    日
                  交通法庭法  官    王沛雷
以上正本證明與原本無異。
如不服本裁定應於送達後5 日內向本院提出抗告狀。
                          書記官    蘇彥宇
中    華    民    國    95    年    11    月     3    日


司法院資訊處製作；財團法人民間司法改革基金會備份。
